【裁判字號】    99,交易,552
【裁判日期】    990816
【裁判案由】    公共危險
【裁判全文】
臺灣臺中地方法院刑事判決            99年度交易字第552 號
公  訴  人  臺灣臺中地方法院檢察署檢察官
被      告  甲○○
上列被告因公共危險案件，經檢察官提起公訴（99年度偵字第14
949 號），被告於本院準備程式中就被訴之事實為有罪之陳述，
經本院合議庭裁定由受命法官獨任進行簡式審判程式審理，判決
如下：
    主      文
甲○○服用酒類，不能安全駕駛動力交通工具而駕駛，累犯，處
有期徒刑陸月，如易科罰金，以新臺幣仟元折算壹日。
    事實及理由
壹、程式方面
    刑事訴訟法第273條之1第1 項規定除被告所犯為死刑、無期
    徒刑、最輕本刑為3 年以上有期徒刑之罪或高等法院管轄第
    一審案件者外，於審判期日前之程式進行中，被告先就被訴
    事實為有罪之陳述時，審判長得告知被告簡式審判程式之旨
    ，並聽取當事人、代理人、辯護人及輔佐人之意見後，裁定
    進行簡式審判程式。查本件被告甲○○被訴公共危險案件，
    非前開不得進行簡式審判程式之案件，經被告於本院審理時
    就被訴之事實為有罪之陳述，且經本院告知被告簡式審判程
    序之旨，聽取被告及檢察官之意見後，爰依刑事訴訟法第27
    3 條之1 第1 項規定裁定改依簡式審判程式審判之，先予敘
    明。
貳、實體方面
一、犯罪事實：
（一）甲○○前於民國90年間因公共危險案件，經臺灣新竹地方
      法院以90年度竹交簡字第498號判決判處罰金新臺幣1 萬7
      千元確定，於90年8 月9 日執行完畢；又於92年間因公共
      危險案件，經本院以92年度中交簡字第1750號判決判處拘
      役40日確定，於94年3 月10日易科罰金執行完畢；再於95
      年間因公共危險案件，經臺灣臺北地方法院以95年度北交
      簡字第3197號判決判處有期徒刑3 月確定，於96年5 月30
      日易科罰金執行完畢；另於96年間因公共危險案件，經臺
      灣桃園地方法院以96年度壢交簡字第1912號判決判處有期
      徒刑6月確定，於97年10月2日執行完畢；另於97年間因公
      共危險案件，經臺灣桃園地方法院以97年度桃交簡字第18
      81號判決判處有期徒刑6月確定，甫於98年6月24日執行完
      畢（本件構成累犯）。詎其猶不知悔悟，且其自用小客車
      駕駛執照業經主管機關註銷，為屬無駕駛執照之人，其本
      應注意無駕駛執照及飲酒後吐氣所含酒精濃度超過每公升
      0.25毫克以上，均不得駕車，且應注意轉彎車應讓直行車
      先行，竟疏於注意及此，於99年6月19日凌晨0時30分許起
      至同日凌晨2 時許止，在其友人位於臺中縣大里市○○路
      住處，飲用含酒精成分之鋁罐啤酒3 瓶後，已達不能安全
      駕駛動力交通工具之程度，仍於同日凌晨2 時許，貿然駕
      駛車牌號碼6070-ZF 號自用小客車上路，沿臺中縣大里市
      ○○路左轉中興路二段再左轉德芳南路，又迴轉走立仁一
      橋往南方向行駛。嗣於同日凌晨2 時25分許，行經元堤路
      與德芳南路之交叉路口欲左轉時，適有賴志源所駕駛之車
      牌號碼OA-1746 號自用小客車，沿臺中縣大里市○○○路
      由南往立仁一橋方向直行行駛，於通過前開路口時，甲○
      ○因不勝酒力而使其操縱車輛能力降低，未讓賴志源所駕
      駛前開車輛之直行車輛先行，竟逕行左轉，因而撞擊賴志
      源所駕駛之上開自用小客車。嗣經警據報前往處理，並於
      同日凌晨3 時46分許在前揭地點測得甲○○呼氣所含酒精
      濃度已達每公升0.91毫克，始悉上情。
（二）案經臺中縣警察局霧峰分局報告臺灣臺中地方法院檢察署
      檢察官偵查起訴。
二、上揭犯罪事實，業據被告甲○○於警詢時、偵查中及本院審
    理時均坦承不諱，復經證人即被害人之賴志源於警詢時指述
    明確，並有臺中縣警察局霧峰分局對被告所為之道路交通事
    故當事人酒精測定紀錄表、汽機車駕駛人酒後生理協調平衡
    檢測紀錄表、刑法第185條之3案件測試觀察紀錄表、道路交
    通事故調查報告表（一）、（二）各1 份、道路交通事故現
    場圖、臺中縣警察局舉發違反道路交通管理事件通知單影本
    各2 份及肇事現場照片18張在卷可憑，是被告出於任意性之
    自白核與事實相符，足堪採信。本案事證明確，被告犯行堪
    以認定，應予依法論科。
三、核被告甲○○所為，係犯刑法第185 條之3 服用酒類不能安
    全駕駛動力交通工具而駕駛罪。被告前有如犯罪事實欄所載
    之前案紀錄，有臺灣高等法院被告前案紀錄表、臺灣臺中地
    方法院檢察署刑案資料查註紀錄表附卷可稽，其受有期徒刑
    執行完畢後，5 年以內故意再犯本案有期徒刑以上之酒醉駕
    車罪，為累犯，應依刑法第47條第1 項之規定，加重其刑。
    爰審酌被告前曾因酒醉駕車之公共危險案件經法院判處罪刑
    之前科素行，其仍不知悛悔警惕，再為本案酒醉駕車之犯行
    ，顯見其對駕駛之事缺乏謹慎處理之態度，明知酒精成分對
    人之意識能力具有不良影響，酒後駕車對一般往來之公眾及
    駕駛人本身皆具有高度之危險性，既漠視自身安危，尤枉顧
    公眾安全，於服用酒類，酒後呼氣酒精濃度達每公升0.91毫
    克，已處於不能安全駕駛動力交通工具之狀態仍駕駛自用小
    客車行駛於道路，顯已對整體交通安全危害甚大，惟衡諸被
    告年事已高，復有正當工作，惟家境清寒，業據被告供承在
    卷，復有其所提出之身分證影本及清寒證明書各1 紙在卷可
    憑，且本件並未造成任何人身傷亡，被告並願意賠償被害人
    車損損失以達成和解，此有和解書1 份在卷可稽，暨其犯後
    已坦承犯行，犯後態度尚稱良好等一切情狀，量處如主文所
    示之刑，並諭知易科罰金以新臺幣仟元折算壹日之折算標
    準，以示懲儆。至起訴書雖就被告具體求刑有期徒刑10月，
    惟本院審酌如令被告入監服刑恐其家庭生活陷於困頓，暨綜
    合上開情節等，認就被告量處如主文所示之刑，並諭知上開
    易科罰金之折算標準，已足資懲儆，檢察官上開具體求刑，
    尚屬過重，併此敘明。
據上論斷，應依刑事訴訟法第273條之1第1項、第299條第1 項前
段，刑法第185條之3、第47條第1項、第41條第1項前段，刑法施
行法第1條之1第1項，判決如主文。
本案經檢察官乙○○到庭執行職務。
中    華    民    國    99    年    8     月    16    日
                  交通法庭  法  官  潘曉玫
以上正本證明與原本無異。
如不服本判決應於收受判決後10日內向本院提出上訴書狀，並應
敘述具體理由；其未敘述上訴理由者，應於上訴期間屆滿後20日
內向本院補提理由書（均須按他造當事人之人數附繕本）「切勿
逕送上級法院」。
                            書記官  張齡方
中    華    民    國    99    年    8     月    16    日
附錄論罪科刑法條全文：
中華民國刑法第185條之3
服用毒品、麻醉藥品、酒類或其他相類之物，不能安全駕駛動力
交通工具而駕駛者，處一年以下有期徒刑、拘役或科或併科十五
萬元以下罰金。

司法院資訊處製作；財團法人民間司法改革基金會備份。
